【裁判字號】    99,訴,204
【裁判日期】    990331
【裁判案由】    毒品危害防制條例
【裁判全文】
臺灣板橋地方法院刑事判決               99年度訴字第204號
公  訴  人  臺灣板橋地方法院檢察署檢察官
被      告  甲○○
上列被告因違反毒品危害防制條例案件，經檢察官提起公訴（98
年度毒偵字第8219號），本院裁定改行簡式審判程序，判決如下
：
    主  文
甲○○施用第一級毒品，累犯，處有徒刑柒月，扣案之注射針筒
壹支沒收；又施用第一級毒品，累犯，處有徒刑玖月，扣案之海
洛因外包裝袋只及分裝鏟壹支均沒收；又施用第一級毒品，累
犯，處有徒刑玖月，扣案之海洛因外包裝袋壹只及注射針頭壹支
均沒收。應執行有期徒刑壹年捌月，扣案之海洛因外包裝袋肆只
、注射針筒壹支、分裝鏟壹支及注射針頭壹支均沒收。
    事實及理由
一、本件犯罪事實及證據，除犯罪事實部分應補充：「被告甲○
    ○於如起訴書犯罪事實欄第一項第(一)款所示犯罪行為後，向
    警方自首犯罪；另被告如起訴書犯罪事實欄第一項第(三)款所
    示犯罪行為，係於民國98年11月14日凌晨2 時許在其臺北縣
    新莊市○○路466 號住處以針筒注射方式施用第一級毒品海
    洛因一次（檢察官起訴書就被告此次施用毒品之時、地、方
    式略載部分，應予補充）。」；另起訴書所載「海洛因殘渣
    袋」均更正為「海洛因外包裝袋」；及證據部分應補充：被
    告於本院所為之自白及證人即員警劉奇德、吳文正於本院審
    理中所為之證述為證外，餘均引用如附件起訴書之記載。
二、核被告甲○○所為，均係犯毒品危害防制條例第10條第1 項
    之施用第一級毒品罪。其於施用毒品前後之持有毒品犯行，
    應為其高度之施用行為所吸收，不另論罪；又其所犯三次施
    用第一級毒品罪，犯意有別，行為互殊，應分論併罰。查被
    告有如起訴書所載之論罪科刑執行前科，此有臺灣高等法院
    被告前案紀錄表一份附卷可按，其於受有期徒刑執行完畢後
    ，五年內再故意犯本件有期徒刑以上之罪，均為累犯，均依
    法加重其刑。又被告於98年10月29日犯罪後，於犯罪被發覺
    前向員警劉奇德自首，此業據證人劉奇德於本院審理中證述
    甚明（見本院卷第46-47 頁），爰依刑法第62條第前段之規
    定就被告此部分犯行減輕其刑，並依法先加後減之。至被告
    辯稱其於98年11月1 日犯罪後亦有向警方自首云云，經查：
    證人即員警吳文正於本院審理中已證述：本件因線民檢舉，
    經聲請搜索票而查獲被告在家中施用毒品，先前已經掌握被
    告施用毒品相關情資等語甚明（見本院卷第63-64 頁），是
    被告雖於被查獲之現場坦承犯罪，惟核其情狀仍與自首之要
    件不合，其前揭所辯顯屬誤解，附此敘明。爰審酌被告前因
    施用毒品案件，屢經訴追處罰後，本當知所惕勵，對於施用
    毒品之違法性及可罰性，應有明確而強烈之認識，詎其不知
    悛悔，再為
    本件三次施用第一級毒品之犯行，戕害自己身心健康，造成
    社會問題，所為殊非可取，兼衡其智識程度、犯罪動機、目
    的，及犯後坦承犯行，態度良好等一切情狀，分別量處如主
    文所示之刑，並定其應執行刑，以資懲儆。扣案之海洛因外
    包裝袋4 只、注射針筒1 支、分裝鏟1 支及注射針頭1 支均
    為被告所有供犯本罪所用之物，業據其供認在卷，爰均依法
    沒收之。
三、應適用之法條：刑事訴訟法第273 條之1 第1 項、第299 條
    第1 項前段、第310 條之2 、第454 條第2 項，毒品危害防
    制條例第10條第1 項，刑法第11條、第47條第1 項、第62條
    前段、第51條第5 款、第38條第1 項第2 款。
四、如不服本判決，得自收受送達之日起10日內向本院提出上訴
    狀。
本案經檢察官林常智到庭執行職務。
中    華    民    國    99    年    3     月    31    日
              刑事第二十一庭    法  官  許映鈞
以上正本證明與原本無異。
如不服本判決應於收受送達後10日內向本院提出上訴書狀，並應
敘述具體理由；其未敘述上訴理由者，應於上訴期間屆滿後20日
內向本院補提理由書（均須按他造當事人之人數附繕本）「切勿
逕送上級法院」。
                                書記官  阮旭家
中    華    民    國    99    年    4    月     1    日
附錄本案所犯法條全文
毒品危害防制條例第10條
施用第一級毒品者，處6 月以上5 年以下有期徒刑。
施用第二級毒品者，處3 年以下有期徒刑。

司法院資訊處製作；財團法人民間司法改革基金會備份。
